【裁判字號】    90,易,380
【裁判日期】    900711
【裁判案由】    竊盜等
【裁判全文】
臺灣雲林地方法院刑事判決                            九十年度易字第三八號
    公  訴  人  臺灣雲林地方法院檢察署檢察官
    被      告  甲○○
右列被告因竊盜等案件，經檢察官提起公訴（九十年度偵字第一九七一號），本院判
決如左：
    主  文
甲○○共同連續意圖為自己不法之所有，以恐嚇使人將本人之物交付，處有期徒刑壹
年貳月。鴿主電話單壹本沒收。
    事  實
一、甲○○前曾因因違反戡亂時期肅清煙毒條例及麻醉藥品管理條例案件，經本院分
    別判處有期徒刑三年三月及五月，於民國八十二年五月七日判決確定；又因違反
    懲治盜匪條例案件，經臺灣高等法院臺南分院於八十二年十月二十二日判處有期
    徒刑八年確定，嗣連同其另犯之妨害兵役治罪條例案件，所處有期徒刑四月，合
    併定執行刑為十一年六月，自八十二年五月二十八日起入監服刑，而於八十七年
    月三日假釋出獄，猶在假釋期間，詎仍不知悔改，因得知架設鳥網捕捉賽鴿向鴿
    主勒取贖款可得厚利，復因於九十年五月初某日，經閱報得知有人收購身分證及
    出售金融機關之帳戶，乃意圖為自己不法之所有，旋即依據報上刊登之電話號碼
    ：0000000000號，與登廣告者聯繫購買金融帳戶，俾供向賽鴿鴿主勒
    取贖款之用，經該電話與某自稱姓許之成年男子聯繫後，雙方乃基於竊取賽鴿及
    向鴿主勒取贖款之共同犯意聯絡，約定先由甲○○以新臺幣（下同）三千元向該
    許姓男子購買戶名庚○○、郵局局號０１７１０８、帳號００９７３０之帳戶，
    並約定由甲○○設網捕捉賽鴿，及向鴿主勒取贖款，待鴿主將贖款匯入該帳戶後
    ，由該許姓男子負責提領贖款，並就每隻賽鴿之贖款中抽佣一百元，餘款則由該
    許姓男子以甲○○所有電話號碼0000000000之行動電話通知甲○○領
    取。經洽妥後，甲○○即於同年月十日二十二時許在雲林縣西螺交流道高速公路
    東側之空地架設鳥網子竊取賽鴿，並基於概括之犯意，先後竊得辛○○、癸○○
    、己○○、丙○○、乙○○、壬○○及丁○○等七人所有之賽鴿各一隻，旋即依
    據各該賽鴿腳環上所載之電話號碼，先後向辛○○、丙○○、癸○○、壬○○、
    丁○○等鴿主恫稱：如欲取回所失之賽鴿，須交付一千五百元至二千五百元不等
    之代價，其中辛○○、丙○○二人因恐喪失賽鴿，而於翌日（十一日）分別匯款
    一千七百元、一千六百七十元至上開帳戶中。惟甲○○尚未及與許姓男子聯繫提
    領贖款，隨即於翌日（十一日）中午十二時三十五分許，在雲林縣莿桐鄉○○村
    ○○○○道路大圳旁為警查獲，並於其駕駛之Ｓ５─５３４５號自小客車上扣得
    其捕獲之賽鴿七隻及野鴿二隻。
二、案經雲林縣警察局斗六分局報請臺灣雲林地方法院檢察署檢察官偵查起訴。
    理  由
一、右揭事實，迭據被告於偵審中坦承不諱，核與被害人辛○○、癸○○、己○○、
    丙○○、乙○○、壬○○及丁○○等人於警訊中指訴情節相符，並有鴿主電話單
    一本、贓物領據七張、郵政國內匯款單二紙及郵局局號０１７１０８、帳號００
    ９７３０之客戶歷史交易清單一件附卷足憑。而號碼：0000000000號
    之行動電話，乃係戊○○所申請之易付卡門號（憑身分證或身分證影本即可向一
    般市面上之通訊公司購買），而戊○○之身分證影本曾經於八十九年七、八月間
    在台中市○○路住處遭搶；另戶名庚○○、郵局局號０１７１０８、帳號００９
    ７３０之郵局存款簿及金融卡，亦曾經為原申請開設該帳號之庚○○所遺失等情
    ，業經戊○○、庚○○到庭證述明確，且有和信電訊股份有限公司查覆之用戶資
    料、交通部郵政總局函附之立帳申請書影本各一件在卷可參，足見被告著手犯案
    前，即已有計劃利用他人金融帳戶，以供匯集鴿主之贖款，並避免於提領贖款時
    身分曝光，其工於心計之情，可見一斑。本件事證明確，被告犯行堪以認定。
二、按恐嚇取財既遂罪之成立，須行為人實施恐嚇，使對方心生畏懼，因畏懼而為財
    物之交付，故須取得財產上之持有，始為本罪之既遂，惟取得財產上之持有，並
    無須行為人親自為之，凡使自己或第三人建立新的監督支配關係均屬之。查本件
    被告既要求被害人辛○○及丙○○將款項匯入許姓男子所提供之前開帳戶內，被
    害人辛○○、巫桂森復依指示匯入款項，已使第三人就上開款項建立新的監督支
    配關係，雖被告尚未實際取得贖款，亦無礙於其恐嚇取財既遂罪之成立。是核被
    告所為，關於先後竊得七隻賽鴿部分係犯刑法第三百二十條第一項竊盜罪，其向
    鴿主辛○○、丙○○、癸○○、壬○○、丁○○勒取贖款部分，除其中癸○○、
    壬○○及丁○○三人因未遵從指示將款項匯入，僅成立同法第三百四十六條第三
    項之恐嚇取財罪之未遂犯外，餘則係犯同法第三百四十六條第一項恐嚇取財既遂
    罪。被告先後竊得七隻賽鴿之犯行，及先後向辛○○等五人恐嚇取財，時間緊接
    、罪名與犯罪構成要件相同，顯均係基於概括犯意反覆為之，各應依連續犯之規
    定論以竊盜及恐嚇取財既遂一罪，並依法加重其刑。被告與某自稱姓許之成年男
    子間，就上開之罪有犯意之聯絡，行為之分擔，均為共同正犯。被告所犯竊盜與
    恐嚇取財二罪間，有目的手段之牽連關係，應從一重之恐嚇取財罪處斷。爰審酌
    被告之素行不良，猶在假釋期間（參照卷附被告全國前案紀錄表），不知警惕，
    正當營生，竟妄圖以非法手段不勞而獲，暨審酌其所造成之危害及犯罪後之態度
    等一切情狀，量處如主文所示之刑，以資懲儆。扣案鴿主電話單一本為被告所有
    供犯罪所用之物，併依法宣告沒收。
三、公訴意旨另以：被告於前揭時、地設網捕獲七隻賽鴿外，另捕獲無腳環之野鴿二
    隻，因認被告就此部分亦涉犯竊盜罪嫌云云。然一般之賽鴿均有繫帶腳環，以供
    識別其所有權之歸屬，避免誤認，而未繫帶腳環者，大抵皆為無主之野鴿。被告
    捕得之無腳環鴿子二隻，顯無從證明係有人飼養之賽鴿，僅得認係無主之野鴿，
    被告予以捕捉，尚無不法可言，自不得逕以竊盜罪相繩，惟公訴意旨認被告此部
    分之犯行與前揭有罪部分有連續犯之關係，屬裁判上一罪，為起訴效力所及，爰
    不另為無罪之諭知，附此敘明。
據上論斷，應依刑事訴訟法第二百九十九條第一項前段，刑法第二十八條、第五十六
條、第三百二十條第一項、第三百四十六條第一項、第五十五條、第三十八條第一項
第二款，罰金罰鍰提高標準條例第一條前段，判決如主文。
本案經檢察官林豐正獄到庭執行職務。
中      華      民      國      九十      年      七      月    十一    日
                                      臺灣雲林地方法院刑事第一庭
                                          法  官
（得於十日內上訴）


司法院資訊處製作；財團法人民間司法改革基金會備份。
